【裁判字號】    92,交聲,675
【裁判日期】    920718
【裁判案由】    交管條例聲異
【裁判全文】
臺灣板橋地方法院交通事件裁定                    九十二年度交聲字第六七五號
    原處分機關  交通部公路總局臺北區監理所
    異  議  人
    即受處分人  甲○○
右列異議人因違反道路交通管理處罰條例案件，對於交通部公路總局臺北區監理所於
中華民國九十二年三月十四日所為之裁決（原處分案號：北監六字第裁四○－Ｃ0
000000號）聲明異議，本院裁定如左：
    主  文
異議駁回。
    理  由
一、原處分機關以：異議人即受處分人甲○○於民國九十二年三月二日上午七時三十
    分，駕駛車號七Ｎ－一九六號營業小客車，在臺北縣板橋市○○路○段三八七巷
    七號前因「酒醉駕車（酒精濃度每公升一‧一六毫克）」之違規，為臺北縣政府
    警察局江翠派出所以北縣警交字第Ｃ00000000號通知單當場舉發，爰依
    道路交通管理處罰條例第三十五條第一項第一款規定，裁處罰鍰新臺幣四萬九千
    五百元，並吊扣駕駛執照十二個月之處分。
二、異議意旨略謂：異議人於九十二年三月二日與友人在台北縣板橋市○○路○段三
    一九號烤鴨店內喝酒小聚，因不勝酒力在自己之計程車內小睡，直到警察前來舉
    發為止，均在車上睡覺，未曾發動或駕駛該計程車；又事後查證，並無警察所舉
    發之違規地點，而異議人被舉發時間為當日上午五、六時許，並非舉發單上所載
    之上午七時三十分，為此聲明異議，請求撤銷原處分云云。
三、按汽車駕駛人飲用酒類或其他類似物後，其吐氣所含酒精濃度超過每公升０‧二
    五毫克，或血液中酒精濃度超過百分之０‧０五以上者，不得駕車，道路交通安
    全規則第一百十四條第二款定有明文。次按，汽車駕駛人，駕駛汽車經測試檢定
    有酒精濃度超過規定標準者，處新臺幣一萬五千元以上六萬元以下罰鍰，並當場
    移置保管其車輛及吊扣其駕駛執照一年；因而肇事致人受傷者，並吊扣其駕駛執
    照二年；致人重傷或死亡者，吊銷其駕駛執照，並不得再考領，道路交通管理處
    罰條例第三十五條第一項第一款亦有明定。
四、經查，本件異議人於九十二年三月二日上午七時三十分許，駕駛車號七Ｎ－一九
    六號營業小客車，在臺北縣板橋市○○路○段三八七巷七號前酒醉駕車違規為警
    查獲之事實，業據證人即舉發警員何武龍到庭證述綦詳，並有北縣警交字第Ｃ0
    0000000號舉發通知單一紙在卷可稽。異議人雖執前詞置辯，惟證人何武
    龍具結證稱：當時異議人開計程車經過該處，擦撞到路旁的汽車，被撞的車主剛
    好要上班看到，上前理論，異議人質疑對方亂停車，於是吵起來，就報案了。我
    們巡邏員警到達把他們帶回警局，被害人表示不願追究，但希望我們依法告發，
    我們對異議人做酒測，開單時間（上午七時三十分）是車禍的時間，酒測（上午
    八時）是在之後做的，異議人當時態度很不好，看起來像喝醉了。我們告發他是
    上午醒來後酒後駕車的行為等語，並有北縣警交字第Ｃ00000000號舉發
    通知單、酒精濃度測定報告表、酒後駕車測試觀察紀錄表各一紙在卷可稽。又經
    調閱本院九十二年度交簡字第八七號刑事卷證審酌，異議人於九十二年三月二日
    警詢筆錄中供承：我於本日四時許，在板橋市○○路○段北平烤鴨店內獨自一人
    喝啤酒一罐，於本日七時許結束，駕駛一部車號七Ｎ－一九六號營業小客車要返
    回板橋市○○路時，途中為警查獲等語。另於同日台灣板橋地方法院檢察署檢察
    官偵查中承認：我是九十二年三月一日晚上，在板橋市○○路朋友住處外吃薑母
    鴨，九十二年三月二日早上，要開車回板橋市○○路住處被查獲酒醉駕車等語。
    雖其對飲酒過程之敘述略有不一，但均坦承有酒後駕車之犯行，是以異議人辯稱
    直到員警前來舉發前皆在車上睡覺，未曾發動車輛云云，顯屬事後卸責之詞，不
    足採信；且異議人於上午八時所測得之酒精濃度仍高達每公升一‧一六毫克，已
    經超過標準值甚高，異議人之違規行為堪予認定，並因此為本院依刑法第一百八
    十五條之三公共危險罪判處拘役五十日，如易科罰金，以銀元三百元折算一日，
    有判決書影本附卷可憑。至異議人指摘舉發時間有誤，觀諸證人何武龍所述：本
    件違規係七時以後的事，而異議人於警詢中亦承認當天七時許，結束喝酒駕車返
    家，是異議人此部分辯解亦非有理由。異議人確有於右揭時、地酒精濃度過量駕
    駛汽車之違規行為，洵堪認定。從而原處分機關依道路交通管理處罰條例第三十
    五條第一項第一款規定，裁處罰鍰新臺幣四萬九千五百元，並吊扣駕駛執照十二
    個月之處分，無任何違誤，量罰亦甚妥適，應予維持，本件異議為無理由，應駁
    回之。
據上論斷，應依道路交通管理處罰條例第八十七條第二項，道路交通案件處理辦法第
十九條，裁定如主文。
中      華      民      國    九十二    年      七      月     十八     日
                                            臺灣板橋地方法院交通法庭
                                                法  官  鄭  水  銓
又正本證明與原本無異。
如不服本裁定應於送達後五日內向本院提出抗告狀。
                                                書記官  謝  明  倫
中      華      民      國  九十二    年      七      月     十八     日


司法院資訊處製作；財團法人民間司法改革基金會備份。
